【裁判字號】    98,司,220
【裁判日期】    980623
【裁判案由】    選任臨時管理人
【裁判全文】
臺灣士林地方法院民事裁定               98年度司字第220號
聲  請  人  兆豐票券金融股份有限公司
法定代理人  乙○○
相  對  人  德利開發科技股份有限公司
臨時管理人  甲○○
上列聲請人聲請為相對人選任臨時管理人事件，本院裁定如下：
主  文
選任甲○○（住臺北市○○區○○路135 號5 樓之3 ，分證統一
編號：Ｚ000000000 號）為德利開發科技股份有限公司之臨時管
理人。
聲請程序費用新臺幣壹仟元由相對人負擔。
    理  由
一、按股份有限公司董事會不為或不能行使職權，致公司有受損
    害之虞時，法院因利害關係人或檢察官之聲請，得選任一人
    以上之臨時管理人，代行董事長及董事會之職權，但不得為
    不利於公司之行為，公司法第208 條之1 第1 項定有明文。
    復按董事任期屆滿而不及改選時，延長其執行職務至改選董
    事就任時為止，但主管機關得依職權限期令公司改選，屆期
    仍不改選者，自限期屆滿時，當然解任，公司法第195 條第
    2 項亦定有明文。
二、本件聲請意旨略以：相對人德利開發科技股份有限公司因董
    監事任期屆滿，業經經濟部限期於96年9 月25日前完成改選
    董事，惟相對人公司未依限完成改選變更登記，原董事自96
    年9 月26日起當然解任迄今。相對人公司因董事會不為或不
    能行使職權，致使聲請人之強制執行程序因未能合法送達而
    無從進行，其他債權人亦將因此無法進行相關訴追程序，爰
    以利害關係人身分，依公司法第208 條之1 第1 項規定聲請
    選任臨時管理人等語。
三、經查，聲請人主張相對人董監事任期已於93年3 月26日屆滿
    ，且未能即時改選，嗣經主管機關經濟部以96年經授商字第
    09601144860 號函限期相對人於96年9 月25日前改選完成，
    然相對人未於限期內完成改選，董監事於96年9 月26日當然
    解任，有聲請人所提公司變更登記表、公司登記資料查詢表
    在卷為憑，是依上開規定，相對人原任董監事自96年9 月26
    日起已當然解任，故相對人目前已無任何董事得以行使董事
    長或董事會之職權，應堪認定。又聲請人與相對人間清償票
    款強制執行事件，因相對人現無法定代理人而送達無著，有
    本院民事執行處通知函在卷為憑，相對人目前已無任何董事
    得以行使董事長或董事會之職權，亦如上述，如未能及時處
    理所欠債務，將使債務擴大而使相對人公司有受損害之虞。
    從而，聲請人本於利害關係人之身分，聲請為相對人選任臨
    時管理人，應有理由。
四、本院衡酌為相對人利益之考量，甲○○為出資額較高之股東
    之一，且於相對人90年11月13日經濟部核准改選董事長等變
    更登記起，即任相對人法定代理人，任期至96年9 月26日當
    然解任止，其對相對人之營運及財務狀況當有一定之了解及
    處理能力，並有正常智識能力可處理相對人之事務，本院認
    由甲○○擔任相對人之臨時管理人應為適當，爰裁定選任甲
    ○○為相對人公司之臨時管理人。
五、爰裁定如主文。
中    華    民    國    98    年    6     月    23    日
                  民事第二庭  法  官  王本源
以上正本證明與原本無異。
如對本裁定抗告，應於裁定送達後10日內向本院提出抗告狀。
中    華    民    國    98    年    6     月    25    日
                              書記官  陳淑女


司法院資訊處製作；財團法人民間司法改革基金會備份。
